【裁判字號】    97,上訴,5238
【裁判日期】    971230
【裁判案由】    毒品危害防制條例
【裁判全文】
臺灣高等法院刑事判決                97年度上訴字第5238號
上  訴  人  甲○○
即  被  告
上列上訴人因毒品危害防制條例案件，不服臺灣桃園地方法院97
年度審訴字第831號，中華民國97年9月30日第一審判決（起訴案
號：臺灣桃園地方法院檢察署96年度毒偵字第5356號），提起上
訴，本院判決如下：
    主  文
上訴駁回。
    事  實
一、甲○○前於民國（下同）91年間因施用毒品案件，經臺灣桃
    園地方法院裁定送觀察、勒戒後，認有繼續施用毒品之傾向
    ，再由臺灣桃園地方法院裁定令入戒治處所施以強制戒治，
    於92年2月14日停止戒治出所，交付保護管束，嗣於92年7月
    31日經臺灣桃園地方法院裁定撤銷停止戒治，復令入戒治處
    所施以強制戒治，於93年10月1日執行完畢，該次施用毒品
    犯行，並經臺灣桃園地方法院檢察署檢察官以93年度戒毒偵
    字第307號為不起訴處分確定。於94年間復因施用第一、二
    級毒品案件，經臺灣桃園地方法院以94年度訴字第2208號判
    決分別判處有期徒刑七月、四月，並定其應執行刑為有期徒
    刑十一月確定，入監執行後，已於96年3月23日縮刑期滿執
    行完畢。
二、甲○○前揭強制戒治執行完畢後五年內，於96年9月26日下
    午3時許，在桃園縣楊梅鎮楊梅火車站之廁所內，以針筒注
    射之方式，施用第一級毒品海洛因1次。嗣於同日晚間9時30
    分許，在桃園縣楊梅鎮○○路2號前為警查獲，並扣得其所
    有供本件施用毒品所用之分裝袋三個、削尖吸管一支。
三、案經桃園縣政府警察局楊梅分局報請臺灣桃園地方法院檢察
    署檢察官偵查起訴。
    理  由
一、證據能力部分：按被告以外之人於審判外之言詞或書面陳述
    ，除法律有規定者外，不得作為證據；又被告以外之人於審
    判外之陳述，雖不符合同法第159條之1至第159條之4之規定
    ，但經當事人於審判程序同意作為證據，法院審酌該言詞陳
    述或書面陳述作成時之情況，認為適當者，亦得為證據。當
    事人、代理人或辯護人於法院調查證據時，知有第159條第1
    項不得為證據之情形，而未於言詞辯論終結前聲明異議者，
    視為有前項之同意，刑事訴訟法第159條第1項及第159條之5
    分別定有明文。查本判決下列所引用之各該被告以外之人於
    審判外之陳述（包含書面陳述濫用藥物尿液檢驗報告），皆
    屬傳聞證據，惟被告雖知上開證據資料為傳聞證據，但於準
    備程序及審判期日中均表示無意見而不予爭執，且迄至言詞
    辯論終結前亦未再聲明異議，審酌上開證據資料製作時之情
    況，尚無違法不當及證明力明顯過低之瑕疵，亦認為以之作
    為證據應屬適當，故揆諸前開規定，爰逕依刑事訴訟法第
    159條之5規定，認前揭證據資料均例外有證據能力。
二、上訴人即被告甲○○於原審、本院坦承上述事實，且查：
(一)、被告於96年9月26日為警採集之尿液，經送驗結果，呈嗎啡
    陽性反應，有桃園縣政府警察局楊梅分局被採尿人尿液暨毒
    品真實姓名與編號對照表、臺灣檢驗科技股份有限公司濫用
    藥物尿液檢驗報告在卷可按。此外，尚有被告所有供本件施
    用毒品所用之分裝袋三個、削尖吸管一支扣案可考。足認被
    告之自白與事實相符，堪信其確有施用第一級毒品海洛因之
    犯行。
(二)、被告有事實欄所載之施用毒品犯行，有前案紀錄表在卷可考
    ，是被告係於前揭強制戒治執行完畢後五年內再犯本件施用
    毒品案件。
(三)、綜上，本件事證明確，被告犯行已堪認定，應依法論罪科刑
    。
三、論罪科刑部分：
(一)、核被告所為，係犯毒品危害防制條例第10條第1項之施用第
    一級毒品罪。其施用前持有第一級毒品海洛因之低度行為，
    應為施用毒品之高度行為所吸收，不另論罪。被告有如事實
    欄所載前案科刑及執行情形，有被告前案紀錄表在卷可按，
    其於五年內故意再犯本案有期徒刑以上之罪，為累犯，應依
    刑法第47條第1項規定加重其刑。
(二)、原審認被告罪證明確，並適用刑事訴訟法第273條之1第1項
    、第299條第1項前段，毒品危害防制條例第10條第1項，刑
    法第11條前段、第47條第1項、第38條第1項第2款之規定，
    審酌被告施用毒品，戕害自身身心，前已經觀察勒戒、強制
    戒治及判處有期徒刑，仍無戒除毒癮之決心，惟犯罪後尚能
    坦承犯行，及其犯罪動機、手段等一切情狀，量處有期徒刑
    拾壹月。扣案之分裝袋三個、削尖吸管一支，均為被告所有
    供本件施用毒品所用之物，業據被告供承在卷，爰均依刑法
    第38條第1項第2款之規定宣告沒收。
(三)、經核原判決認事用法並無不合，量刑之諭知亦屬妥適，上訴
    人即被告上訴意旨要求判處有期徒刑八月等詞，然按「量刑
    輕重係屬事實審法院得依職權自由裁量之事項，苟已斟酌刑
    法第57條各款所列情狀而未逾越法定刑度，不得遽指為違法
    」（72年台上字第6696號判例），本件原審判決已經詳細記
    載量刑審酌各項被告犯罪情節及犯罪後之態度等一切情狀，
    並予以綜合考量，依累犯之規定加重其刑後，在法定刑內科
    處其刑，經核於法並無不合，上訴意旨既未指摘原判決科刑
    有何違背法令，單純就科刑輕重為爭執，自非適法之上訴理
    由。是其指摘原判決不當，為無理由，應予駁回。
據上論斷，應依刑事訴訟法第368條，判決如主文。
本案經檢察官楊秀蘭到庭執行職務。
中    華    民    國    97    年    12    月    30    日
                  刑事第十二庭  審判長法  官   蔡永昌
                                      法  官   陳榮和
                                      法  官   施俊堯
以上正本證明與原本無異。
如不服本判決，應於收受送達後10日內向本院提出上訴書狀，其
未敘述上訴之理由者並得於提起上訴後10日內向本院補提理由書
（均須按他造當事人之人數附繕本）「切勿逕送上級法院」。
                                      書記官   顧哲瑜
中    華    民    國    97    年    12    月    31    日
附錄：本案論罪科刑法條全文
毒品危害防制條例第10條
施用第一級毒品者，處6月以上5年以下有期徒刑。
施用第二級毒品者，處3年以下有期徒刑。


司法院資訊處製作；財團法人民間司法改革基金會備份。
